【裁判字號】    97,交上易,140
【裁判日期】    970624
【裁判案由】    過失傷害
【裁判全文】
台灣高等法院刑事判決               97年度交上易字第140號
上  訴  人
即  被  告  乙○○
上列上訴人因過失傷害案件，不服台灣基隆地方法院九十六年度
交易字第九三號，中華民國九十七年二月十九日第一審判決（起
訴案號：台灣基隆地方法院檢察署九十六年度偵字第二八０八、
三二０七號），提起上訴，本院判決如下：
    主  文
上訴駁回。
    事實及理由
一、本案經本院審理結果，認原判決以上訴人即被告乙○○犯刑
    法第二百八十四條第一項前段之過失傷害罪，判處其有期徒
    刑三月，併依中華民國九十六年罪犯減刑條例（下稱減刑條
    例）減為有期徒刑一月又十五日，如易科罰金以新台幣（下
    同）一千元折算一日。核其認事用法及量刑均無不當，應予
    維持，並引用原判決（如附件）關於被告部分所記載之事實
    、證據及理由。
二、被告上訴意旨略以：
  被告行駛於有路權之道路，是甲○○突然冒出來，被告無從
    防備，不應負過失責任。
  被告為單親母親，平日收入有限，再加上本次車禍造成左腳
    受傷甚為嚴重，實無法負擔高額罰金，請予從輕量刑及為緩
    刑之宣告云云。
三、經查：
  (一)按證據之取捨與證據之證明力如何，均屬事實審法院得自由
    裁量、判斷之職權，茍其此項裁量、判斷，並不悖乎通常一
    般人日常生活經驗之定則或論理法則，又於判決內論敘其何
    以作此判斷之心證理由者，即不得任意指摘其為違法。查原
    審認定被告對於本件車禍之發生，有駕駛機車在起駛前疏未
    注意左方來車之安全距離並讓直行車先行，而撞及亦疏未注
    意在路口減速慢行且疏未注意前方狀況之告訴人甲○○（業
    經原審依過失傷害罪，判處有期徒刑二月，併依減刑條例減
    為有期徒刑一月，如易科罰金以一千元折算一日確定），造
    成告訴人左肘、左膝挫傷、左腕瘀傷及左頭部血腫之傷害等
    情，已綜合調查證據之結果，敘明其判斷之依據及得心證之
    理由，所為論斷，並無違背一般經驗法則及論理法則之情事
    。而駕車行駛於道路，無論有無路權，原應就相關交通安全
    負有注意義務，不因有路權即當然解免其注意義務。被告以
    其有路權，不應負上開過失責任云云，顯非可採。
  (二)復按關於刑之量定，係實體法上賦予法院得為自由裁量之事
    項，倘其未有逾越法律所規定之範圍，或濫用其權限，即不
    得任意指摘為違法。查原判決已敘明審酌被告就本件車禍之
    發生過失程度較告訴人為大，兼衡二人受傷情勢及被告犯後
    否認犯行，態度不佳等刑法第五十七條所定科刑輕重應審酌
    事項而為量刑之理由。且查刑法第二百八十四條第一項過失
    傷害罪之最重法定本刑為六月有期徒刑，原審量處被告有期
    徒刑三月，併依減刑條例減為有期徒刑一月又十五日，並以
    最低之易科罰金標準一千元折算一日，尚無違誤或顯然偏重
    之情形。何況，參諸告訴人所受判處有期徒刑二月，併依減
    刑條例減為有期徒刑一月，如易科罰金以一千元折算一日之
    刑度，益見原判決對於被告之量刑未有失當情事。
  (三)末按緩刑之宣告與否，亦為實體法上賦予法院得為自由裁量
    之事項，且法院行使此項職權時，仍應受比例原則之支配，
    即須符合客觀上之適當性、相當性與必要性之價值要求，不
    得逾越此等特性之程度，用以維護其均衡。查被告固前未曾
    因故意犯罪受有期徒刑以上刑之宣告，有本院被告前案紀錄
    表在卷可稽；然其迄今猶砌詞否認犯行，指告訴人應負全部
    過失責任，足見其觀念存有偏差，本院審酌上情，認尚不宜
    對被告為緩刑之宣告。
四、從而，被告上訴意旨所指各節，均非可採。被告執以指摘原
    審關於其部分之判決不當云云，核為無理由，其上訴應予駁
    回。
據上論斷，應依刑事訴訟法第三百六十八條、第三百七十三條，
判決如主文。
本案經檢察官黃全祿到庭執行職務。
中    華    民    國    97    年    6     月    24    日
                  刑事第二十庭審判長法  官  楊貴雄
                                    法  官  鄧振球
                                    法  官  林立華
以上正本證明與原本無異。
不得上訴。
                                    書記官  廖月女
中    華    民    國    97    年    6     月    25    日
附錄：本案論罪科刑法條全文
刑法第284條第1項
因過失傷害人者，處6月以下有期徒刑、拘役或5百元以下罰金；
致重傷者，處1年以下有期徒刑、拘役或5百元以下罰金。（罰金
為新台幣，已提高為三十倍）


司法院資訊處製作；財團法人民間司法改革基金會備份。
